en: Cylinder connector type: Bayonet; Quick connect; Screw-in; Threaded (425 g); Other
it: Tipo di connettore del cilindro: A baionetta; Attacco rapido; Avvitabile; Filettato (425 g); Altro
ko: 실린더 커넥터 유형: 총검식; 급속 연결식; 나사 고정식; 나사 결합형(425g); 기타
nl: Type cilinderaansluiting:: Bajonet; Snelkoppeling; Inschroefbaar; Draad (425 g); Overig
fi: Sylinterin liitäntätyyppi: Bajonetti; Pikaliitin; Ruuvikiinnitys; Kierre (425 g); Muu
pt-BR: Tipo de conector do cilindro: Baioneta; Conexão rápida; Rosqueável; Rosqueável (425 g); Outro
hu: Hengerkapcsoló típus: Bajonettzáras; Gyorscsatlakozó; Csavaros; Menetes (425 g); Egyéb
ro-RO: Tip de conector cilindric: Baionetă; Conectare rapidă; Înșurubare; Filetat (425 g); Altele
de: Typ des Zylinderanschlusses: Bajonett; Schnellanschluss; Einschrauben; Faden (425 g); Sonstiges
lt-LT: Cilindro jungties tipas: Kaištinė jungtis; Greito sujungimo; Įsukamas; Srieginis (425 g); Kita
cs: Typ připojení láhve: Bajonet; Rychlospojka; Šroubovací; Se závitem (425 g); Jiné
da: Cylindertilslutningstype: Bayonet; Hurtigkobling; Screw-in; Gevind (425 g); Andet
es: Tipo de conector de cilindro: Bayoneta; Conexión rápida; Montaje atornillado; Roscado (425 g); Otros
zh-CN: 气缸连接器类型: 卡销; 快接式; 螺旋式; 螺纹式（425 克）; 其他
el: Τύπος σύνδεσης κυλίνδρου: Μπαγιονέτ; Γρήγορη σύνδεση; Βιδωτό; Με σπείρωμα (425 γρ.); Άλλο
hr-HR: Vrsta priključka cilindra: Bajonet; Brzi priključak; Uvrtanje; Navojni (425 g); Ostalo
ja: シリンダーコネクターのタイプ: バヨネット; クイックコネクト; ねじ込み式; スレッド（425g）; その他
ru: Тип соединения баллона: Байонетное; Быстросъемное; Вкручивающееся; С резьбой (425 г); Другое
th: ประเภทตัวเชื่อมต่อถัง: แบบสลัก; สวมเร็ว; ขันสกรู; ข้อต่อแบบเกลียว (425 กรัม); อื่นๆ
fr: Type de raccord du cylindre: Baïonnette; Connexion rapide; À visser; Raccord fileté (425 g); Autre
sk-SK: Typ konektora valca: Bajonet; Rýchlospojka; Skrutka; Závitový (425 g); Iné
zh-TW: 鋼瓶接頭類型: 卡口式; 快速連接; 螺絲固定; 螺紋式 (425 克); 其他
vi: Loại đầu nối xi lanh: Ngạnh; Kết nối nhanh; Vặn vít; Có ren (425 g); Khác
bg-BG: Тип конектор за цилиндър: Байонет; Бързо свързване; С резба за завиване; С резба (425 г); Друго
pl: Typ złącza cylindrycznego: Bagnetowe; Szybkozłącze; Wkręcane; Gwintowany (425 g); Pozostałe
tr: Silindir bağlantı tipi: Bayonet; Hızlı bağlantı; Vidalı; Dişli (425 g); Diğer
nb: Sylinderkoblingstype: Bajonett; Hurtigkobling; Skru inn; Gjenget (425 g); Annet
sv: Cylinderanslutningstyp: Bajonett; Snabbanslutning; Skruva in; tråd (425 g); Övrigt
sl-SI: Vrsta priključka valja: Bajonet; Hitra povezava; Privijanje; Navojni (425 g); Druga
pt-PT: Tipo de conector cilíndrico: Baioneta; Ligação rápida; Aparafusável; Roscado (425 g); Outro